# 是否可以增设一级会计科目

提问人：yjhly2011 时间：2012-03-20 22:37:32
最近看了一本书《新会计准则变化点及案例说明——会计科目的转换、变化、使用》，有一句话提到“新旧会计规范体系，都允许企业根据实际情况自行增设、分拆、合并会计科目”。这里的增设、分拆、合并包含一级科目吗？我公司想增设一个一级负债科目，单独核算一项业务，因为从这项业务看准则没有规定应该放在哪个会计科目。（我在财务与管理版块发过一个帖子，即有关信用证的。
根据准则规定，信用证不能在应付票据下核算，属于表外项目，但如果不反映在报表和账目中，就会遗漏一项重要会计信息，因为信用证的业务和银行承兑汇票非常类似。所以我想增设一个“应付信用证——银行——客户（辅助核算）”这样的一、二、三级科目，以便于核算及财务管理。）请同行们谈谈自己的观点。

回答人：chenyiwei
《企业会计准则——应用指南》的附录《会计科目和主要帐务处理》：“会计科目和主要账务处理依据企业会计准则中确认和计量的规定制定，涵盖了各类企业的交易或者事项。企业在不违反会计准则中确认、计量和报告规定的前提下，可以根据本单位的实际情况自行增设、分拆、合并会计科目。企业不存在的交易或者事项，可不设置相关会计科目。对于明细科目，企业可以比照本附录中的规定自行设置。会计科目编号供企业填制会计凭证、登记会计账簿、查阅会计账目、采用会计软件系统参考，企业可结合实际情况自行确定会计科目编号。” 但同时，报表和附注的列报和披露要求应符合《财务报表列报》、《现金流量表》、《合并财务报表》等准则及其应用指南规定的统一格式要求。这也体现出新准则侧重对财务报告进行规范的特点。